【裁判字號】    97,訴,3332
【裁判日期】    970829
【裁判案由】    毒品危害防制條例
【裁判全文】
臺灣板橋地方法院刑事判決              97年度訴字第3332號
公  訴  人  臺灣板橋地方法院檢察署檢察官
被      告  乙○○
                    （另案於臺灣臺北監獄臺北分監執行中）
上列被告因違反毒品危害防制條例案件，經檢察官提起公訴（97
年度毒偵字第5707、5727號），本院裁定改依簡式審判程序審理
，判決如下：
    主  文
乙○○施用第一級毒品，累犯，處有期徒刑壹年；又施用第一級
毒品，累犯，處有期徒刑壹年。應執行有期徒刑壹年拾月。
    事  實
一、本件犯罪事實及證據，除犯罪事實部分應就被告施用毒品之
    時、地、方式補充為：「乙○○於民國97年4 月22日某時，
    在其位於臺北縣板橋市○○路○ 段95巷36號6 樓住處內，以
    將第一級毒品海洛因及第二級毒品甲基安非他命一同置入香
    菸內，以抽菸之方式併同施用第一級毒品海洛因及第二級毒
    品甲基安非他1 次；另於97年6 月2 日某時，在上開地點，
    以將第一級毒品海洛因置入香菸內，以抽菸之方式施用第一
    級毒品海洛因1 次」；證據部分另補充：被告於本院所為之
    自白為證外，餘均引用如附件起訴書之記載。
三、核被告乙○○所為，係犯毒品危害防制條例第10條第1 項、
    第2 項之施用第一級、第二級毒品罪。其於施用毒品前後之
    持有毒品犯行，均為其高度之施用行為所吸收，均不另論罪
    。其於97年4 月22日以一施用行為併同施用第一級毒品海洛
    因及第二級毒品甲基安非他命，為想像競合犯，應依刑法第
    55條之規定論以一較重之施用第一級毒品罪；另其於97年4
    月22日、97年6 月2 日二次施用毒品犯行，犯意有別，行為
    互殊，應分論併罰。查被告有如起訴書所載之犯罪科刑執行
    前科，有臺灣高等法院被告前案紀錄表1 份附卷可按，其於
    受有期徒刑執行完畢後，5 年內再故意犯本件有期徒刑以上
    之罪，均為累犯，均依法加重其刑。爰審酌被告明知施用毒
    品為法所禁止之行為，竟仍不知戒除毒癮，再為本件施用第
    一級、第二級毒品之犯行，其犯罪動機、手段、目的均殊非
    可取，所為嚴重危害自己身心健康，並造成社會問題，惟其
    犯罪後已坦承犯行，態度尚佳等一切情狀，分別量處如主文
    所示之刑，並定其應執行刑，以資懲儆。
三、應適用之法條：刑事訴訟法第273 條之1 第1 項、第299 條
    第1 項前段、第310 條之2 、第454 條第2 項，毒品危害防
    制條例第10條第1 項、第2 項，刑法第11條前段、第55條、
    第47條第1項、第51條第5 款。
四、如不服本判決，得自收受送達之日起10日內向本院提出上訴
    狀。
本案經檢察官陳旻源到庭執行職務。
中    華    民    國    97    年    8     月    29    日
                刑事第十三庭    法  官  許映鈞
以上正本證明與原本無異
如不服本判決應於送達後10日內向本院提出上訴狀
                                書記官  范煥堂
中    華    民    國    97    年    8     月    29    日
附錄本案所犯法條全文
毒品危害防制條例第10條
施用第一級毒品者，處6月以上5年以下有期徒刑。
施用第二級毒品者，處3年以下有期徒刑。
附件：
臺灣板橋地方法院檢察署檢察官起訴書
                                    97年度毒偵字第5707號
                                    97年度毒偵字第5727號
    被      告  乙○○  男  49歲（民國○○年○月○○日生）
                        籍設臺北縣鶯歌鎮○○路328巷4號
                        現居臺北縣板橋市○○路○段95巷36
                            號6樓
                        國民身分證統一編號：Ｚ000000000號
上列被告因違反毒品危害防制條例案件，業經偵查終結，認應提
起公訴，茲將犯罪事實及證據並所犯法條敘述如下：
          犯罪事實
一、乙○○前因違反肅清煙毒條例案件，經臺灣臺北地方法院以
    77年度訴字第2174號判處有期徒刑3 年6 月確定，於民國79
    年12月14日因縮短刑期假釋出監；又因違反肅清煙毒條例案
    件，經臺灣板橋地方法院以80年度訴字第335 號判處有期徒
    刑4 年確定，前開假釋亦遭撤銷，二者經接續執行後，於82
    年11月2 日縮短刑期假釋出監；隨即再因違反肅清煙毒條例
    案件，經同一法院以83年度訴字第1516號判處有期徒刑3 年
    6 月確定，並與上開假釋經撤銷後之殘刑接續執行，再於85
    年6 月27日縮短刑期假釋出監；旋又因違反肅清煙毒條例案
    件，經臺灣士林地方法院以85年訴字第929 號判處有期徒刑
    4 年6 月確定，再遭撤銷假釋，二者經接續執行，於 90年4
    月26日縮短刑期假釋出監；惟乙○○又因施用毒品案件，經
    依臺灣板橋地方法院92年度毒聲字第2998號裁定令入勒戒處
    所施以觀察、勒戒後，認定有繼續施用毒品傾向，由上開法
    院92年度毒聲字第3342號裁定令入戒治處所施以強制戒治，
    於執行屆滿5 月後，其戒治成效經評定為合格，遂經同法院
    裁定停止戒治，所餘期間付保護管束，於93年10月23日保護
    管束期滿而執行完畢，並經本署檢察官以94年度戒毒偵字第
    69號為不起訴處分。然乙○○前開假釋因此而遭撤銷，經入
    監執行殘刑後，嗣經臺灣士林地方法院以96年聲減字第 295
    號減為應執行有期徒刑為2 年3 月後，於96年7 月16日執行
    完畢出監。詎乙○○於 5年內，又基於施用第一級毒品及第
    二級毒品之犯意，分別於 97年4月23日為警採尿前回溯26小
    時及96小時內之某時許、97年6月3日為警採尿前回溯26小時
    內之某時許，在不詳處所，分別施用第一級毒品海洛因及第
    二級毒品甲基安非他命。嗣經警採集其尿液送驗結果分別呈
    嗎啡、甲基安非他命及嗎啡陽性反應後，查悉上情。
二、案經臺北市政府警察局大同分局移請臺灣士林地方法院檢察
    署呈請臺灣高等法院檢察署檢察長核轉本署及臺北市政府警
    察局萬華分局移送偵辦。
          證據並所犯法條
一、證據及其待證事實
 ┌──┬─────────────┬──────────────────┐
 │編號│    證  據  名  稱        │    待  證  事  實                  │
 ├──┼─────────────┼──────────────────┤
 │一  │被告乙○○於警詢、偵查中之│全部犯罪事實。                      │
 │    │自白                      │                                    │
 ├──┼─────────────┼──────────────────┤
 │二  │台灣尖端先進生技醫藥股份有│被告於97年4月23日及同年6月3日為警查 │
 │    │限公司97年4月30日及同年6月│獲後所採集之尿液經檢驗呈嗎啡、甲基安│
 │    │16日濫用藥物檢驗報告、臺北│非他命及嗎啡陽性反應。              │
 │    │市政府警察局偵辦毒品案件尿│                                    │
 │    │液檢體委驗單各2紙         │                                    │
 │    │                          │                                    │
 ├──┼─────────────┼──────────────────┤
 │三  │本署刑案資料查註紀錄表1份 │被告前曾施用毒品案件經強制戒治期滿之│
 │    │                          │事實。                              │
 └──┴─────────────┴──────────────────┘
二、核被告所為，係犯毒品危害防制條例第10條第1項、第2項之
    施用第一級、第二級毒品罪嫌。又其所犯上開二罪間犯意有
    別，行為互異，請予分論併罰。又被告有如犯罪事實欄所載
    之論罪科刑執行情形，有本署刑案資料查註紀錄表在卷可稽
    ，其於有期徒執行完畢後，5 年之內故意再犯本件有期徒刑
    以上之罪，為累犯，請依刑法第47條之規定加重其刑。
三、依毒品危害防制條例第23條第2項、刑事訴訟法第251條第1
    項提起公訴。
    此  致
臺灣板橋地方法院
中    華    民    國    97    年    7     月    14    日
                              檢  察  官  甲  ○  ○
本件正本證明與原本無異
中    華    民    國    97    年    7     月    20    日
                              書  記  官
附錄本案所犯法條全文
毒品危害防制條例第10條第1項、第2項
施用第一級毒品者，處 6 月以上 5 年以下有期徒刑。
施用第二級毒品者，處 3 年以下有期徒刑。


司法院資訊處製作；財團法人民間司法改革基金會備份。
